臺灣板橋地方法院交通案件裁定　　　　 96年度交聲字第220號
原處分機關　交通部公路總局臺北區監理所板橋監理站
異　議　人　甲○○
（即受處分人）
上列異議人即受處分人因交通案件，對交通部公路總局臺北區監
理所板橋監理站96年2 月7 日所為板監裁字裁41-C00000000號處
分（原舉發通知單：北縣警交字第C00000000 號），聲明異議，
本院裁定如下：
    主  文
異議駁回。
    理  由
一、按道路交通管理處罰條例第53條第1 項規定：「汽車駕駛人
    ，行經有燈光號誌管制之交岔路口闖紅燈者，處新臺幣1,80
    0 元以上5,400 元以下罰鍰。」。又汽車駕駛人違反本條例
    第53條規定者，除依原條款處罰鍰外，並予記違規點數3 點
    之處分，同條例第63條第1 項第3 款亦定有明文。
二、原處分意旨略以：受處分人甲○○於民國96年1 月2 日19時
　　45分許，騎乘車號：BVQ-738 號重型機車，在設有燈光號誌
  　管制之臺北縣永和市○○路306 巷之交叉路口，有「駕車行
  　經有燈光號誌管制之交叉路口闖紅燈」之違規情形，為在場
    執勤之臺北縣政府警察局永和分局新生派出所員警發現攔停
    當場舉發，嗣經移送原處分機關即交通部公路總局臺北區監
    理所板橋監理站認異議人有前揭違規行為，爰依道路交通管
    理處罰條例第53條第1 項規定，裁處罰鍰新臺幣1,800 元，
    並依同條例第63條第1 項第3 款規定，記違規點數3 點之處
    分。
三、聲明異議意旨略以：伊於96年1 月2 日19時45分許，騎乘BV
    Q-738 號重機車行經永和市○○路306 巷口時，當時是綠燈
    ，且停在超過斑馬線之處，紅燈亮時，伊仍在綠燈區，非斑
    馬線之後的紅燈區，在綠燈區○○道路行駛權利並無不當；
    且紅綠燈在後方，無法看到後方燈號。警員當天身藏其他車
    後，天色又暗，距離約50公尺左右，以平視角度來看當然以
    為伊是闖紅燈。又，警員以「就是要罰你」不佳態度對待；
    且當時也有其他違規者，該警員視若無賭，伊有告知，對方
    以「不需要聽你的話」回應。伊對原處分不服，提起聲明異
    議云云。
四、經查：
    (一)、異議人即受處分人甲○○有於96年1 月2 日19時45分許
    　　，騎乘車號：BVQ-738 號重型機車，行經有燈光號誌管
      　制之交叉路口之臺北縣永和市○○路306 巷口時，因「
        闖紅燈」之違規情形，為臺北縣政府警察局永和分局新
        生派出所值勤員警見狀，隨即當場攔停稽查，並製作北
        縣警交字第C00000000 號舉發違反道路交通管理事件通
        知單（下稱舉發通知單）舉發之事實，業據臺北縣政府
        警察局永和分局96年1 月30日北縣警永裁字第09600018
        54號函敘甚明，且為異議人所是認，並有上開舉發通知
        單影本在案，足堪憑信。
    (二)、按交通員警舉發違反道路交通管理處罰條例所列之違規
        事實，本質上為行政處分，係公務員基於職務上權力，
        依法就特定之具體事件所為具公法上效果之單方行政行
        為，基於公務員為公法上行為具有公信力之原則，該行
        政行為當可被推定為真正，其據以依法處分之事實認定
        亦為正確無誤，此公信原則，乃立法者賦予行政機關制
        定違反道路交通事件統一裁罰標準及處理細則，俾使執
        勤警員得當機立斷加以處分，以維護交通秩序與安全。
    (三)、觀諸異議人所陳內容，其自承於如上時、地，有行經該
        路段，然辯稱：當時是綠燈，伊停在超過斑馬線之處，
        紅燈亮時，伊仍在綠燈區，並非斑馬線後方紅燈區，伊
        在綠燈區行駛並無不當；且紅綠燈在伊後方，無法看到
        後方燈號云云。查以，汽車駕駛人駕駛汽車（含機器腳
        踏車），應遵守道路交通標誌、標線、號誌之指示，並
        服從交通指揮人員之指揮，道路交通安全規則第3 條第
        6 款、第90條均定有明文；至所謂「號誌」，係指管制
        道路交通，表示行進、注意、停止，而以手勢、光色、
        音響、文字等指示之訊號，道路交通管理處罰條例第3
        條第5 款亦明文規定。本件異議人於上開時間，騎乘車
        號：BVQ-738 號重機車，行經臺北縣永和市○○路306
        巷口時，該路段係設有燈光號誌管制之交岔路口，依前
        揭規定，異議人即有遵守該燈光管制號誌之指示行駛之
        義務。然而，異議人騎乘前開機車，於如上時、地，行
        經該路段時，遇紅燈，竟未依號誌指示停等，逕自直行
        ，自屬有闖越紅燈之違規事實，業據原舉發之臺北縣政
        府警察局永和分局以前揭函文詳敘甚明，是舉發員警對
        於異議人騎乘車輛行經上開路口時，行車管制號誌為紅
        燈，異議人仍未依規定停等，逕自闖越紅燈直行違規事
        實之當下所做出稍縱即逝之及時判斷，堪屬可信為正確
        無誤。異議人固以前詞置辯，惟異議人亦自承當時「紅
        燈亮時」，伊停在綠燈區，非斑馬線之後的紅燈區，足
        悉異議人當時已經明確辨識該路段之行車管制號誌係為
        紅燈，異議人即應依該號誌之指示停等，不得逕自直行
        ，詎其竟仍騎乘機車直行，即有「闖紅燈」之違規行為
        ；異議人復辯稱：紅綠燈在後方，伊無法看到後方燈號
        ，顯係事後飾詞卸責，核不足採。異議人另執以：當場
        也有其他違規者，又舉發警員態度不佳云云，惟查，異
        議人有首開「闖紅燈」之違規行為，堪可認定，已如前
        述，則異議人為警製單舉發時有無其他違規者，以及舉
        發員警之個人情緒、言詞內容，均不足以為異議人並無
        舉發通知單所載「闖紅燈」違規事實之有利認定。從而
        ，本件違規事證明確，原處分機關因據裁處異議人罰鍰
        新臺幣1,800 元，並記違規點數3 點，核無違法或不當
        ，本件異議無理由，應予駁回。
據上論斷，應依道路交通案件處理辦法第19條，裁定如主文。
中　　華　　民　　國　　96　　年　　3 　　月　　6 　　日
　　　　　　　　　　　　交通法庭法　官　黎錦福
上列正本證明與原本無異。
如不服本裁定，應於裁定送達後5 日內向本院提出抗告狀。
                                書記官  蔡麗春
中　　華　　民　　國　　96　　年　　3 　　月　　6 　　日
